【裁判字號】    97,訴,2491
【裁判日期】    970717
【裁判案由】    偽造文書等
【裁判全文】
臺灣臺中地方法院刑事判決              97年度訴字第2491號
公  訴  人  臺灣臺中地方法院檢察署檢察官
被      告  乙○○
上列被告因偽造文書等案件，經檢察官提起公訴（九十七年度偵
緝字第六二一號），本院合議庭裁定由受命法官獨任進行簡式審
判程序，判決如下：
    主    文
乙○○竊盜，累犯，處有期徒刑月，如易科罰金，以新台幣壹
仟元折算壹日；又行使偽造私文書，足以生損害於他人，累犯，
處有期徒刑肆月，如易科罰金，以新台幣壹仟元折算壹日，九十
六年五月二十日牡丹坊二手旗艦店簽帳單上偽造「甲○○」之署
名壹枚沒收。應執行有期徒刑陸月，如易科罰金，以新台幣壹仟
元折算壹日，九十六年五月二十日牡丹坊二手旗艦店簽帳單上偽
造「甲○○」之署名壹枚沒收。
    犯罪事實
一、乙○○於民國（下同）九十四年間因施用第一級毒品案件，
    經本院判處有期徒刑一年二月並確定，於九十五年十二月三
    十日縮刑期滿執行完畢。詎其仍不知悔改，復意圖為自己不
    法之所有，於九十六年五月二十日下午四時許，行經臺中縣
    大里市○○路四十二巷八弄路旁時，見甲○○所有車牌號碼
    3758-NJ號自用小客車停放在該處，趁四周無人留意之際，
    拾取路旁之石頭打破上開自用小客車右後車窗（毀損部分，
    未據甲○○提出告訴）後，徒手竊取甲○○所有放置在該車
    內後座之公事包一只（內有一些文件）及放置在該車內前座
    中間置物箱內之皮夾一只（內有甲○○所有中國信託中油聯
    名卡號0000000000000000號信用卡、中國信託德安聯名卡號
    0000000000000000號信用卡、機車駕駛執照、國民身分證、
    健保卡各一張等物），得手後，隨即離去。乙○○另基於行
    使偽造私文書及詐欺取財之犯意，於同日下午四時三十分許
    ，至臺中市○區○○路三段一九○之一號牡丹坊二手旗艦店
    ，選購價值新臺幣（下同）八千元之「GUCCI」牌皮包一只
    後，持上開竊得甲○○所有之中國信託中油聯名信用卡，施
    用詐術向該店店員林淑卿冒充為甲○○本人，欲以該信用卡
    簽帳消費，使該店店員林淑卿陷於錯誤，誤以為乙○○係甲
    ○○本人親自持卡消費，乃透過該店刷卡處理機刷卡，並由
    乙○○在性質上係屬私文書之簽帳單持卡人簽名欄上偽造「
    甲○○」之署名一枚，以此方式偽造完成內容係表彰由甲○
    ○消費購買該皮包，然後持以交付該店店員林淑卿，主張確
    認以刷卡方式支付價款之意思，而行使偽造之簽帳單私文書
    ，乙○○因而詐得所購該皮包，足以生損害於甲○○、牡丹
    二手旗艦店、中國信託商業銀行及聯合信用卡中心對於信用
    卡管理之正確性。嗣經警方調閱牡丹坊二手旗艦店之錄影監
    視光碟畫面後，始循線查悉上情。
二、案經臺中縣警察局霧峰分局報請臺灣臺中地方法院檢察署檢
    察官偵查起訴。
    理    由
一、本件被告乙○○所犯係死刑、無期徒刑、最輕本刑為三年以
    上有期徒刑以外之罪，其於準備程序中就被訴事實為有罪之
    陳述，經告知簡式審判程序之旨，並聽取公訴人及被告之意
    見後，本院合議庭認為適宜而裁定由受命法官獨任進行簡式
    審判程序。又本件係經被告於準備程序期日為有罪之陳述，
    而經本院合議庭裁定由受命法官獨任以簡式審判程序加以審
    理，則依據刑事訴訟法第二百七十三條之二、同法第一百五
    十九條第二項之規定，不適用傳聞法則有關限制證據能力之
    相關規定，合先敘明。
二、上揭犯罪事實，業據被告乙○○迭於偵查中及本院行準備程
    序、審理時均坦承不諱，核與證人即被害人甲○○於警詢、
    偵查中、本院行準備程序時指證述及證人林淑卿於警詢、偵
    查中證述之情節相符，並有牡丹坊二手旗艦店簽帳單影本一
    紙、牡丹坊二手旗艦店監視錄影光碟畫面翻拍照片四張附卷
    可憑，足見被告之自白與事實相符。按被告於上開時地，選
    購價值八千元之「GUCCI」牌皮包一只後，持上開竊得被害
    人甲○○所有之中國信託中油聯名信用卡，施用詐術向該店
    店員林淑卿冒充為被害人甲○○本人，欲以該信用卡簽帳消
    費，使該店店員林淑卿陷於錯誤，誤以為被告係被害人甲○
    ○本人親自持卡消費，乃透過該店刷卡處理機刷卡，並由被
    告在性質上係屬私文書之簽帳單持卡人簽名欄上偽造「甲○
    ○」之署名一枚，以此方式偽造完成內容係表彰由被害人甲
    ○○消費購買該皮包，然後持以交付該店店員林淑卿，主張
    確認以刷卡方式支付價款之意思，而行使偽造之簽帳單私文
    書，被告因而詐得所購該皮包，自足以生損害於甲○○、牡
    丹二手旗艦店、中國信託商業銀行及聯合信用卡中心對於信
    用卡管理之正確性。本件事證明確，被告犯行堪以認定。
三、核被告乙○○於上開時地，竊取被害人甲○○所有車牌號碼
    37 58-NJ號自用小客車車內公事包一只（內有一些文件）及
    皮夾一只（內有甲○○所有中國信託中油聯名卡號00000000
    00000000號信用卡、中國信託德安聯名卡號00000000000000
    00號信用卡、機車駕駛執照、國民身分證、健保卡各一張等
    物）得手之所為，係犯刑法第三百二十條第一項之普通竊盜
    罪。另被告於上開時間，選購價值八千元之「GUCCI」牌皮
    包一只後，持上開竊得被害人甲○○所有之中國信託中油聯
    名信用卡，施用詐術向該店店員林淑卿冒充為被害人甲○○
    本人，欲以該信用卡簽帳消費，使該店店員林淑卿陷於錯誤
    ，誤以為被告係被害人甲○○本人親自持卡消費，乃透過該
    店刷卡處理機刷卡，並由被告在性質上係屬私文書之簽帳單
    持卡人簽名欄上偽造「甲○○」之署名一枚，以此方式偽造
    完成內容係表彰由被害人甲○○消費購買該皮包，然後持以
    交付該店店員林淑卿，主張確認以刷卡方式支付價款之意思
    ，而行使偽造之簽帳單私文書，被告因而詐得所購該皮包，
    足以生損害於甲○○、牡丹二手旗艦店、中國信託商業銀行
    及聯合信用卡中心對於信用卡管理之正確性之所為，係犯刑
    法第二百十六條、第二百十條之行使偽造私文書罪及同法第
    三百三十九條第一項之詐欺取財罪。被告偽造「甲○○」之
    署名係偽造私文書之階段行為，而偽造私文書之低度行為應
    為行使偽造私文書之高度行為所吸收，均不另論罪。被告以
    一行為同時觸犯行使偽造私文書及詐欺取財二罪名，為想像
    競合犯，依刑法第五十五條規定，應從較重之行使偽造私文
    書罪處斷。又被告所犯上開普通竊盜、行使偽造私文書二罪
    間，係犯意各別，犯罪構成要件不同，應予分論併罰。查被
    告於九十四年間因施用第一級毒品案件，經本院判處有期徒
    刑一年二月並確定，於九十五年十二月三十日縮刑期滿執行
    完畢，有台灣高等法院被告前案紀錄表附卷可稽，其於五年
    內故意再犯本件有期徒刑以上之上開二罪，均為累犯，均應
    依法加重其刑。爰審酌被告有竊盜、施用毒品等多次前科（
    見卷附臺灣高等法院被告前案紀錄表），詎仍不知悔改，復
    犯本件竊盜等罪，且其雖與被害人甲○○於九十七年三月十
    三日達成和解願賠償被害人一萬元，有本院調解程序筆錄一
    份附卷可稽，惟迄今尚未履行，此經被害人甲○○於九十七
    年七月三日本院行準備程序時陳明在卷，及其犯罪之動機、
    目的、手段，對社會所生危害及犯罪後坦承犯行，尚度尚稱
    良好等一切情狀，分別量處如主文所示之刑，並均諭知易科
    罰金折算之標準，且定其應執行刑及諭知易科罰金折算之標
    準，以資懲儆。再九十六年五月二十日牡丹坊二手旗艦店簽
    帳單上偽造「甲○○」之署名一枚，依刑法第二百十九條規
    定，應予宣告沒收。
四、據上論斷，應依刑事訴訟法第二百七十三條之一第一項、第
    二百九十九條第一項前段，刑法第三百二十條第一項、第二
    百十六條、第二百十條、第三百三十九條第一項、第五十五
    條、第四十七條第一項、第四十一條第一項前段、第二項、
    第五十一條第五款、第二百十九條，刑法施行法第一條之一
    ，判決如主文。
本案經檢察官丙○○到庭執行職務。
中    華    民    國    97    年    7     月    17    日
                  刑事第一庭    法  官  朱光國
上正本證明與原本無異。
如不服本判決，應於收受送達後10日內向本院提出上訴書狀（應
敘述具體理由並附繕本）。
上訴書狀如未敘述理由，應於上訴期間屆滿後20日內補提理由書
於本院。
                                書記官  張孝妃
中    華    民    國    97    年    7     月    17    日
附錄論罪科刑法條
刑法第320條第1項：
意圖為自己或第三人不法之所有，而竊取他人之動產者，為竊盜
罪，處5年以下有期徒刑、拘役或5百元以下罰金。
刑法第210條：
偽造、變造私文書，足以生損害於公眾或他人者，處5年以下有
期徒刑。
刑法第216條：
行使第 210 條至第 215 條之文書者，依偽造、變造文書或登載
不實事項或使登載不實事項之規定處斷。
刑法第339條第1項：
意圖為自己或第三人不法之所有，以詐術使人將本人或第三人之
物交付者，處5年以下有期徒刑、拘役或科或併科1千元以下罰金
。


司法院資訊處製作；財團法人民間司法改革基金會備份。
